【裁判字號】    89,易,682
【裁判日期】    890726
【裁判案由】    違反毒品危害防制條例
【裁判全文】
臺灣新竹地方法院刑事判決                        八十九年度易字第六八二號
    公  訴  人  臺灣新竹地方法院檢察署檢察官
    被      告  陳在誼原名甲.
右列被告因違反毒品危害防制條例案件，經檢察官提起公訴（八十九年度毒偵字第五
五五號），本院判決如左：
    主  文
陳在誼施用第二級毒品，累犯，處有期徒刑肆月，如易科罰金，以佰元折算壹日。
    事  實
陳在誼曾於民國八十七年間因違反麻醉藥品管理條例案件，經臺灣板橋地方法院判處
有期徒刑三月確定，甫於八十七年十二月二十八日執行完畢。又其於民國八十七年間
均因施用毒品案件，先後經臺灣桃園地方法院以八十七年度毒聲字第四九八號裁定及
本院以八十七年度毒聲字第一０一四號裁定將其送勒戒處所觀察、勒戒，嗣經觀察、
勒戒後，均認無繼續施用毒品傾向，而分別於八十七年七月十三日及八十七年十二月
十日，先後經臺灣桃園地方法院檢察署檢察官以八十七年度偵字第七０三三、九六九
四號及臺灣新竹地方法院檢察署檢察官以八十七年度偵字第八一八五號為不起訴處分
確定。詎其仍不知悔改，猶基於施用第二級毒品之犯意，於八十八年十月十八日十時
十分許往前回溯九十六小時內某時，在不詳處所施用第二級毒品安非他命一次。嗣於
八十八年十月十八日上午十時十分，經新竹縣警察局竹北分局湖口分駐所通知採尿送
驗查獲。案經新竹縣警察局竹北分局報告臺灣新竹地方法院檢察署檢察官偵查起訴。
    理  由
一、訊據被告陳在誼矢口否認有施用第二級毒品安非他命犯行，辯稱：伊未再施用第
    二級毒品安非他命云云。然查，被告於八十八年十月十八日十時十分許警訊時所
    採尿液經檢驗結果，確呈安非他命陽性反應，此有臺灣檢驗科技股份有限公司報
    告編號ＣＨ１９９９Ａ０００２１６號濫用藥物尿液檢驗報告一份在卷可稽。第
    按，「甲基安非他命經口服投與後約百分之七十於二十四小時內自尿液中排出，
    約百分之九十於九十六小時內自尿液中排出．．．甲基安非他命之檢出與其投與
    方式、投與量、個人體質、採尿時間及檢測儀器之精密度等諸多關係有關，因此
    僅憑尿液中呈安非他命陽性反應，並無法確實推算吸食時間距採集時間之長短，
    惟依上述資料推斷，最長不可能超過四日」，業據行政院衛生署藥物食品檢驗局
    八十一年二月八日（八一）藥檢壹字第００一一五六號函敘明綦詳。據此，被告
    確有於八十八年十月十八日十時十分許往前回溯九十六小時內某時，在不詳處所
    施用第二級毒品安非他命一次之情事，已堪足認定。至其辯稱未再施用第二級毒
    品安非他命云云，顯係卸責之詞，不足採信。再者，被告於民國八十七年間均因
    施用毒品案件，先後經臺灣桃園地方法院以八十七年度毒聲字第四九八號裁定及
    本院以八十七年度毒聲字第一０一四號裁定將其送勒戒處所觀察、勒戒，嗣經觀
    察、勒戒後，均認無繼續施用毒品傾向，而分別於八十七年七月十三日及八十七
    年十二月十日，先後經臺灣桃園地方法院檢察署檢察官以八十七年度偵字第七０
    三三、九六九四號及臺灣新竹地方法院檢察署檢察官以八十七年度偵字第八一八
    五號為不起訴處分確定之事實，亦有臺灣桃園地方法院檢察署檢察官以八十七年
    度偵字第七０三三、九六九四號及臺灣新竹地方法院檢察署檢察官以八十七年度
    偵字第八一八五號不起訴處分書暨臺灣高等法院被告全國前案紀錄表等附卷可稽
    。綜上，事證已臻明確，被告犯行洵堪認定。
二、核被告所為係犯毒品危害防制條例第十條第二項之施用第二級毒品罪。又其持有
    第二級毒品安非他命後進而施用，其持有第二級毒品之低度行為，應為施用之高
    度行為所吸收，爰不另論其持有第二級毒品罪。又其曾於曾於民國八十七年間因
    違反麻醉藥品管理條例案件，經臺灣板橋地方法院判處有期徒刑三月確定，甫於
    八十七年十二月二十八日執行完畢之事實，亦有臺灣新竹地方法院檢察署刑案資
    料查註紀錄表及臺灣高等法院被告全國前案紀錄表在卷足參，茲於執行完畢後五
    年以內再犯有期徒刑以上之本罪，為累犯，應依法加重其刑。爰審酌被告有違反
    麻醉藥品管理條例前科紀錄，再犯本件，顯然自制力薄弱，惟念其所為僅戕害自
    身身心健康，犯罪手段、情節及所生危害均尚非重大，參以其犯罪後猶飾詞狡辯
    等一切情狀，酌予量處如主文所示之刑，並諭知易科罰金之折算標準。
據上論斷，應依刑事訴訟法第二百九十九條第一項前段，毒品危害防制條例第十條第
二項，刑法第十一條前段、第四十七條、第四十一條，罰金罰鍰提高標準條例第二條
，判決如主文。
本案經檢察官羅雪梅到庭執行職務。
中    華    民    國      八十九      年  七    月      二十六    日
                              臺灣新竹地方法院刑事第二庭
                                  法  官    汪  銘  欽
右正本證明與原本無異。
如不服本判決，應於判決送達後十日內向本院提出上訴狀( 應附繕本 )，上訴於
臺灣高等法院。
                                  書記官    朱  志  平
中    華    民    國      八十九      年        七    月      二十六    日
附錄本案論罪科刑法條全文：
毒品危害防制條例第十條第二項
施用第二級毒品者，處三年以下有期徒刑。


司法院資訊處製作；財團法人民間司法改革基金會備份。
